臺灣桃園地方法院刑事判決
111年度易字第462號
公  訴  人  臺灣桃園地方檢察署檢察官
被      告  吳紹瑋


上列被告因詐欺案件，經檢察官提起公訴（110年度偵字第38650
號、第42284號、第42285號）及移送併辦（111年度偵字第1975
號、第3676號、第5623號、第5823號、111年度偵字第481號、11
0年度偵字第43000號、111年度偵字第7546號、111年度偵字第33
818號），本院判決如下：
    主  文
吳紹瑋幫助犯詐欺得利罪，處有期徒刑伍月，如易科罰金，以新
臺幣壹仟元折算壹日。
    事  實
乙○○雖預見率爾將自己申辦之行動電話門號SIM卡交付真實姓名
年籍不詳之他人，可能幫助該人從事財產犯罪，竟基於縱有人利
用其所提供之行動電話門號SIM卡作為詐欺得利犯罪工具，亦不
違背其本意之幫助他人犯詐欺得利之不確定故意，於民國110年7
月6 日前某時，在臺灣地區某不詳地點，將其所申辦如附表一各
編號所示之行動電話門號SIM卡，交付予真實姓名年籍均不詳之
詐欺者，容任該不詳詐欺者使用該等門號SIM卡遂行詐欺得利犯
行。嗣該詐欺者取得如附表一各編號所示行動電話門號SIM卡後
，即意圖為自己不法之所有，基於詐欺得利之犯意，先以附表一
所示門號向GASH樂點股份有限公司（下稱樂點公司）註冊取得附
表一各該編號所示「GASH」會員編號帳戶後，再分別詐騙附表三
編號1至15所示之告訴人（詐騙時間、方式詳各該編號所示），
致其等陷於錯誤，而各購買GASH遊戲點數儲值卡，並將儲值卡之
序號及密碼告知對方，該不詳詐欺者即將卡內點數儲值至GASH會
員編號帳戶內，因而取得使用上開遊戲點數之財產上不法利益。
    理  由
壹、認定犯罪事實所憑之證據及認定之理由
　　訊據被告乙○○固坦承有申辦如附表一所示之行動電話門號，
    惟矢口否認有何幫助詐欺得利之犯行，辯稱：伊是為了做網
    拍，才會申辦如附表一所示之門號，伊後來在5月30日的時
    候就把所有的SIM卡剪掉了，伊不知道為何會被詐欺集團拿
    去利用云云。經查：
一、被告有於110年5月18日前往台灣大哥大電信公司新中壢站前
    店，申辦如附表一編號1至4、附表二編號1所示之行動電話
    門號，另於110年5月18日、19日前往遠傳電信公司中壢新生
    店申辦如附表二編號2至6所示之行動電話門號等節，為被告
    所坦認（見本院111年度易字第462號卷【下稱本院卷】第29
    5頁），且有台灣大哥大股份有限公司111年6月15日法大字0
    00000000號函暨檢附之預付卡申請書、遠傳電信股份有限公
    司111年6月29日遠傳（發）字第11110603258號函暨檢附之
    預付卡申請書在卷可稽（見本院卷第55頁至第71頁、第73頁
    至第185頁），是此部分事實首堪認定。
二、被告申辦如附表一所示之行動電話門號SIM卡，經不詳詐欺
    者用於詐欺犯罪，而於如附表三所示時、地，各以如附表三
    所述之方式，分別詐欺如附表三所示之告訴人（詐騙時間、
    方式詳各該編號所示），致其等陷於錯誤，遂依不詳詐欺者
    之指示購買GASH遊戲點數儲值卡，並將儲值卡之序號及密碼
    告知該不詳詐欺者，該不詳詐欺者即將卡內點數儲值至GASH
    會員編號帳戶內，而取得該等遊戲點數等情，亦有如附表三
    證據欄所示之證據在卷可佐，復為被告所不爭執，是該等事
    實同均堪以認定。
三、被告始終否認犯行，其歷次供述如下：
　㈠於偵查時供稱：伊在蝦皮做網拍， 是用老婆的帳號，主要在
    賣衣服、首飾，申辦預付卡的用途是用來聯絡客人，伊只有
    1支IPHONE手機，該手機是單卡機，伊會拔掉SIM卡，然後重
    插使用，因為買手機很貴，伊後來把預付卡的300元額度用
    完就剪掉了等語（見臺灣桃園地方檢察署110年度偵字第386
    508號卷【下稱偵386508卷】第77頁至第79頁）。
　㈡於111年5月5日本院準備程序時改稱：伊當時是為了要做蝦皮
    網拍，辦不同門號才可以辦不同蝦皮帳號，伊要賣娃娃機的
    東西，這樣就可以增加被搜尋到的機會，伊辦好蝦皮帳號以
    後，就沒有再使用上開預付卡等語（見本院111年度審易字
    第272號卷【下稱本院審易卷】第146頁）。
　㈢於111年7月15日本院準備程序時供稱：伊想要賣東西，所以
    想在蝦皮申辦多個帳戶，但伊後來沒有辦，因為有一個大盤
    把貨都收走，伊在5月30日左右就用剪刀把SIM卡的晶片剪掉
    ，然後就丟掉了等語（見本院卷第295頁至第296頁）。
　㈣於本院審理時則供稱：伊想說蝦皮有很多帳號，就可以賣不
    一樣的東西，很多個蝦皮帳號就會跳出很多筆顯示，伊本來
    是要賣酵素，像直銷的模式，東西越來越貴後，伊就沒有賣
    了等語（見本院卷第399頁）。
  ㈤觀諸被告歷次供述，關於被告何以要同時大量申辦行動電話
    門號乙節，於偵訊時先供稱：伊不想用月租門號聯絡網拍客
    戶，想要公私分明，所以才辦預付卡云云，於本院準備程序
    時改稱：伊是為了要申辦多個蝦皮帳戶，以增加被搜尋到之
    機會云云；又關於被告何時丟棄SIM卡乙節，於偵訊時供稱
    ：伊把預付卡的300元用完後就剪掉了云云，然於111年5月5
    日本院準備程序時改稱：伊辦完蝦皮帳戶後，就沒有再使用
    預付卡云云，可見被告前後所述多有矛盾之處。又被告從未
    以如附表一所示之門號申辦蝦皮帳戶乙節，有新加坡商蝦皮
    娛樂電商有限公司台灣分公司111年6月15日蝦皮電商字第02
    20615001S號函暨檢附之查詢結果在卷可稽（見本院卷第39
    頁至第51頁），益徵被告於111年5月5日本院準備程序時所
    述不實，嗣被告於111年7月15日本院準備程序時改稱：伊後
    來沒有辦蝦皮帳戶，因為有個大盤商把貨都收走了云云，然
    於本院審理時卻再改稱：伊本來要賣酵素，但後來東西太貴
    ，就沒有賣了云云，再度變更其說詞，遑論被告原本打算在
    網路上販售何物乙節，於偵訊時供稱：伊要賣衣服、首飾云
    云，然於111年5月5日本院準備程序時改稱：是要賣娃娃機
    的東西云云，復於本院審理時再改稱：伊是要賣酵素云云，
    是被告歷次陳述既有上開明顯不一致之情形，自難遽信被告
    所述屬實。
四、被告雖否認有將如附表一所示行動電話門號SIM卡交付他人
    使用，並辯稱：伊在5月30日就把SIM卡剪掉云云（見本院卷
    第296頁），然附表一所示之行動電話門號，迄至各該門號
    停用前，仍有持續收、發簡訊或通話之紀錄，有台灣大哥大
    資料查詢表在卷可稽（見本院卷第265頁至第277頁），且如
    附表一所示之行動電話門號，分別在110年7月6日向樂點公
    司註冊，並取得GASH會員編號帳戶乙節，有GASH樂點股份有
    限公司函覆資料可佐（見臺灣桃園地方檢察署110年度偵字
    第42284號卷【下稱偵42284卷】第21頁至第23頁，臺灣桃園
    地方檢察署110年度偵字第42285號卷【下稱偵4228卷】第9
    頁至第11頁，臺灣桃園地方檢察署111年度偵字第3676號卷
    【下稱偵3676卷】第19頁至第20頁，臺灣桃園地方檢察署11
    0年度偵字第43000號卷【下稱偵43000卷】第113頁至第114
    頁），誠若被告確在110年5月30日即將如附表一所示之行動
    電話門號SIM卡剪掉，不詳詐欺者又如何能夠成功註冊GASH
    帳號，益徵被告上開所辯不實，是被告應有將如附表一所示
    之行動電話門號SIM卡，交付予不詳詐欺者使用之事實，至
    堪認定。
五、被告雖辯稱：伊為了申辦不同蝦皮帳號，才申辦大量行動電
    話門號云云，然查，被告早在105年10月19日間即有申辦蝦
    皮拍賣帳戶使用，被告之太太李家羭於106年、107年間，亦
    有申辦蝦皮拍賣帳戶之紀錄，有新加坡商蝦皮娛樂電商有限
    公司台灣分公司111年6月15日蝦皮電商字第0220615001S號
    函暨檢附之查詢結果在卷可稽（見本院卷第39頁至第51頁）
    ，足見被告及其太太之前已有多個可正常使用之蝦皮帳號，
    則被告有何再重複申辦蝦皮帳戶之必要，況被告申辦如附表
    一所示之行動電話門號後，未曾以該等門號綁定蝦皮帳號，
    已如前述，更啟人疑竇。再者，若被告僅係欲增加蝦皮帳號
    之搜尋曝光度，其方法多端，根本不須為此申辦不同門號，
    導致必須不停抽換自己手機內之SIM卡，況被告申辦之預付
    卡，屬先付費使用之性質，則被告一次大量申辦預付卡之行
    為，勢必將導致其必須立即繳納為數不小之費用，此舉無異
    是增添自身債務，且徒增遺失SIM卡之風險，其行為與一般
    商業經營節省成本之考量相互違背，動機殊值可疑，顯見被
    告上開所辯，應屬無稽。
六、另衡以SIM卡體積甚微，若非經他人提示、指明位置，常人
    實難以發現，況詐欺集團於遂行詐欺犯行之過程中，為確保
    犯行之順利達成，以及躲避檢警追緝之目的，若欲以他人之
    行動電話門號供作犯罪工具使用時，通常會先取得該門號持
    有人之同意及交付使用，以便完全掌控該門號之使用。蓋使
    用未經他人同意之行動電話門號SIM卡時，非但無法預估該
    行動電話門號SIM卡之申辦人是否或何時向電信公司辦理停
    話、掛失或報警，且一旦行動電話門號撥打電話或連線上網
    後，檢警即可依基地臺所在位置查緝實際使用人，是本案不
    詳詐欺者能確實取得如附表一所示門號之SIM卡，且取得後
    又無庸猜測密碼，該門號絕非被告遺失而由該詐欺集團成員
    偶然拾得，是如附表一所示門號之SIM卡應係被告於申辦後
    交付予不詳詐欺者使用甚明。
七、末查，一般人向通訊電信公司申辦行動電話門號使用，申辦
    並無任何特殊之限制，一般民眾皆可提出身分證明文件而申
    請不同行動電話門號使用，此係眾所週知之事實，遑論被告
    於密接時間先後向台灣大哥大、遠傳電信公司申辦如附表一
    、二所示大量門號SIM卡，焉有不知之理，是依一般人之社
    會生活經驗，若遇有人不自行向通訊電信公司申辦行動電話
    門號，反向他人收集行動電話門號使用，乃甚為怪異之事，
    是衡情提供行動電話門號者，對於該門號是否供合法使用，
    絕無不起疑心之理；又以今日社會，利用人頭行動電話門號
    供作詐欺犯罪工具迭有所聞，復經傳播媒體廣為報導，被告
    對此應無不知之理，被告自可預見向其收取行動電話門號之
    不詳詐欺者極可能利用其所提供之行動電話門號作為詐欺他
    人之工具，以達到隱瞞身分曝光之目的，被告既有此預見，
    卻仍交付如附表一所示門號之SIM卡，足見被告對於該人縱
    將該門號作為不法財產犯罪使用乙節，確予以容任之心態，
    是被告有幫助他人利用上開門號詐欺取財之不確定故意及行
    為，至為明確。
八、綜上，本案事證明確，被告犯行洵堪認定，應依法論科。
貳、論罪科刑：
一、按刑法第339條第1、2項分別規定詐欺取財罪及詐欺得利罪
    ，前者之行為客體係指財物，後者則指取得債權、免除債務
    、延期履行債務或提供勞務等財物以外之財產上不法利益（
    最高法院86年度台上字第3534號判決意旨參照）。查網路遊
    戲公司之虛擬儲值遊戲點數並非現實可見之有形體財物，而
    係供人憑以遊玩網路遊戲使用，屬具有財產上價值之利益，
    是不詳詐欺者施以詐術，對如附表三所示之告訴人詐得虛擬
    遊戲點數，依前開判決意旨，自屬構成詐欺得利罪。
二、次按刑法上之幫助犯係對於犯罪與正犯有共同之認識，而以
    幫助之意思，於正犯實行犯罪之前或犯罪之際，為犯罪構成
    要件以外之行為，而予以助力，使之易於實行或完成犯罪行
    為之謂。所謂以幫助之意思而參與者，指其參與之原因，僅
    在助成正犯犯罪之實現者而言，又所謂參與犯罪構成要件以
    外之行為者，指其所參與者非直接構成某種犯罪事實之內容
    ，而僅係助成其犯罪事實實現之行為者（最高法院88年度台
    上字第1270號、97年度台上字第1911號判決意旨參照）。經
    查，被告將其申辦如附表一所示之行動電話門號SIM卡，交
    付予不詳詐欺者使用，該詐欺者利用被告之幫助，以如附表
    一所示之行動電話門號至樂點公司註冊會員後，再向如附表
    三所示之告訴人施以詐術，致該等告訴人陷於錯誤，而分別
    購買如附表三「儲值點數」欄所示之遊戲點數，並告知遊戲
    點數序號及密碼，是被告所為，顯係對他人遂行詐欺得利之
    犯行資以助力而實施犯罪構成要件以外之行為，且在無積極
    證據證明被告係以正犯之犯意參與犯罪行為之情形下，應認
    被告所為僅成立幫助犯，而非論以正犯。
三、再按幫助犯係從屬於正犯而成立，並無獨立性，故幫助犯須
    對正犯之犯罪事實，具有共同認識而加以助力，始能成立，
    其所應負責任，亦以與正犯有同一認識之事實為限，若正犯
    所犯之事實，超過其共同認識之範圍時，則幫助者事前既不
    知情，自不負責（最高法院75年度台上字第1509號判決意旨
    參照）。茲查，被告雖可預見交付如附表一所示之行動電話
    門號SIM卡，足以幫助不詳詐欺者施以詐術後獲得財產上不
    法之利益，主觀上有幫助詐欺之不確定故意，惟尚不能據此
    即認被告知悉「本案詐欺集團」成員之人數有3人以上而詐
    欺得利，復無證據證明被告對於「本案詐欺集團」之詐騙手
    法及分工均有所認識及知悉，故依罪疑唯輕及有疑唯利被告
    之原則，難認有刑法第339 條之4 第1 項各款所定加重條件
    存在，附此敘明。 
四、是核被告所為，係犯刑法第30條第1項前段、第339條第2項
    之幫助犯詐欺得利罪。起訴書認應依刑法第30條、第339條
    第1項之詐欺取財罪處斷，尚有未洽，惟起訴之基本社會事
    實相同，應依法變更起訴法條，附此敘明。
五、被告以一交付如附表一所示行動電話門號SIM卡之幫助詐欺
    得利行為，同時侵害如附表三「告訴人」欄所示告訴人之財
    產法益，為同種想像競合犯，應依刑法第55條之規定，從一
    重論以幫助犯詐欺得利罪1罪。
六、公訴意旨雖認附表三編號5所示部分，告訴人卯○○儲值「價
    值2萬5,000元之點數」；編號8所示部分，告訴人賴珮妤儲
    值「價值1萬5,000元之點數」；編號9所示部分，告訴人己○○儲值「價值3萬元之點數」；編號13所示部分，告訴人丙○○
    儲值「價值5萬2,000元之點數」，故認不詳詐欺者受有上開
    遊戲點數之利益，然依卷附GASH樂點股份有限公司回覆遊戲
    點數卡序號資料所示（詳附表三編號5、8、9、13證據欄）
    ，上開告訴人購買之遊戲點數，並非全匯入附表一所示門號
    註冊之帳戶，故超過附表三編號5、8、9、13「儲值點數」
    欄之款項，要難認定被告對此有何幫助之行為，是公訴意旨
    此部分所指，即無實據，惟此部分與前開有罪部分有實質上
    一罪之關係，爰不另為無罪之諭知。
七、又臺灣桃園地方檢察署檢察官以111年度偵字第1975號、第3
    676號、第5623號、第5823號、111年度偵字第484號、110年
    度偵字第43000號、111年度偵字第7546號、111年度偵字第3
    3818號移送併辦之犯罪事實，與起訴書所載之犯罪事實，既
    具有上述想像競合犯之裁判上一罪關係，為起訴效力所及，
    基於審判不可分原則，本院自應併予審究。
八、被告幫助他人遂行詐欺取財之犯行，為幫助犯，爰依刑法第
    30條第2項之規定，按正犯之刑減輕之。
九、爰審酌被告可預見將行動電話門號之SIM卡提供他人恐遭詐
    欺成員用以詐得財產上不法之利益，竟仍未經詳細查證，任
    意將SIM卡交予他人使用，助長詐騙財產犯罪之風氣，造成
    無辜民眾受騙而受有金錢損失，並使執法人員難以追查正犯
    之真實身分，所為誠屬不當，又被告犯後矢口否認犯行，且
    迄未與告訴人達成和解，未能賠償告訴人所受損害，其態度
    甚為惡劣，兼衡被告之生活及經濟狀況、素行、年紀及智識
    程度等一切情狀，量處如主文所示之刑，並諭知易科罰金之
    折算標準，以示懲儆。
十、沒收：
    未扣案如附表一所示之門號SIM卡，業經被告交付予不詳詐
    欺者使用，是上開行動電話門號SIM卡是否仍屬被告所有及
    是否尚存在均有未明，且被告所申辦之行動電話SIM卡單獨
    存在不具刑法上之非難性，倘予追徵，除另使刑事執行程序
    開啟之外，對於被告犯罪行為之不法、罪責評價並無影響，
    復不妨其刑度之評價，對於沒收制度所欲達成或附隨之社會
    防衛亦無任何助益，欠缺刑法上重要性，更可能因刑事執行
    程序之進行，致使被告另生訟爭之煩及公眾利益之損失，是
    本院認無沒收或追徵之必要，爰依刑法第38條之2第2項之規
    定，均不予宣告沒收。又卷內查無證據足以證明被告因提供
    上開行動電話門號而取得何對價，難認被告有何犯罪所得，
    自毋庸宣告沒收。
據上論斷，應依刑事訴訟法第第299條第1項前段，判決如主文。
本案經檢察官癸○○提起公訴，檢察官廖榮寬、癸○○、楊挺宏移送
併辦，檢察官張建偉到庭執行職務。
中　　華　　民　　國　　111 　年　　10　　月　　27　　日
            刑事第十八庭審判長法　官　陳囿辰
　　　　　　　　　            法  官  羅文鴻
　　　　　　　　　            法  官  姚懿珊 
（得上訴）
附錄本案論罪科刑法條：
中華民國刑法第30條、第339條
附表一　
編號 手機門號 申辦日 停機日 停用方式 電信公司 註冊GASH會員帳戶之時間 GASH會員編號 1 0000000000 110年5月18日 110年11月25日 過期拆機 台灣大哥大 110年7月6日 FZ0000000000   2 0000000000 110年5月18日 110年11月25日 過期拆機 台灣大哥大 110年7月6日 QZ0000000000  3 0000000000 110年5月18日 110年11月25日 過期拆機 台灣大哥大 110年7月6日 MZ0000000000 4 0000000000 110年5月18日 110年8月23日 申請停機 台灣大哥大 110年7月6日 ZZ0000000000 
附表二　
編號 手機門號 申辦日 停機日  電信公司 1 0000000000 110年5月18日 110年11月25日 過期拆機 台灣大哥大   2 0000000000 110年5月18日 110年8月23日 申請停機 遠傳 3 0000000000 110年5月18日 110年8月23日 申請停機 遠傳 4 0000000000 110年5月19日 110年8月23日 申請停機 遠傳   5 0000000000 110年5月19日 110年8月23日 申請停機 遠傳   6 0000000000 110年5月19日 110年8月23日 申請停機 遠傳 
附表三
編號 告訴人 遭詐騙時間 詐騙手法 詐騙使用之手機門號 匯款時間 儲值點數 證據 備註 1 甲○○ 110年8月22日12時22分許 自稱為「雅婷」之不詳詐欺者以LINE與甲○○聯繫，雙方約定進行產品拍攝，然不詳詐欺者要求甲○○須先至超商購買遊戲點數，致甲○○陷於錯誤，遂依指示購買右列遊戲點數後，傳送點數序號予不詳詐欺者。   附表一編號1 110年8月23日13時41分許 價值5,000元之遊戲點數 ㈠證人即告訴人甲○○(下同)警詢中之證述(見偵42284卷第55頁至第59頁) ㈡告訴人提供之便利超商購買遊戲點數序號卡單據(見偵42284卷第67頁) ㈢GASH樂點股份有限公司回覆遊戲點數卡序號，顯示搭配之門號資料(見偵42284第53頁至第54頁) ㈣通聯調閱查詢單(見偵42284第17頁、第19頁) ㈤台灣大哥大資料查詢(見偵38650卷第57頁至61頁) 起訴書附表二編號1所示部分 2 庚○○ 110年8月23日18時許 不詳詐欺者在臉書上以「江家霖」之名義，張貼販售IPHONE手機之訊息，經庚○○與「江家霖」聯繫，並依指示加入LINE ID「KW1899」之人為好友，嗣自稱為「李曉晴」與庚○○聯繫，佯稱欲以3萬元之價格販賣IPHONE手機，致庚○○誤信，遂依「李曉晴」之指示購買右列遊戲點數後，傳送點數序號予不詳詐欺者。 附表一編號1 110年8月23日19時16分許 價值3萬元之遊戲點數 ㈠證人即告訴人庚○○(下同)警詢中之證述(見偵42284卷第25頁至第27頁) ㈡告訴人提供之便利超商購買遊戲點數序號卡單據(見偵42284卷第41頁至第43頁) ㈢GASH樂點股份有限公司回覆遊戲點數卡序號，顯示搭配之門號資料(見偵42284第21頁至23頁) ㈣通聯調閱查詢單(見偵42284第17頁、第19頁) ㈤台灣大哥大資料查詢(見偵38650卷第57頁至61頁) 起訴書附表二編號2所示部分 3 丑○○ 110年8月23日19時20分許 不詳詐欺者於臉書上以「黃志彬」之名義，張貼販售IPHONE手機之訊息，經丑○○與「黃志彬」聯繫，並依指示加入LINE ID「KW1899」之人為好友，嗣自稱「李曉晴」之人與丑○○聯繫，佯稱欲以1萬元之價格販賣IPHONE手機1台，致丑○○誤信，並依「李曉晴」之指示購買右列遊戲點數後，傳送點數序號予不詳詐欺者。 附表一編號1 110年8月23日21時20分許 價值1萬元之遊戲點數 ㈠證人即告訴人丑○○(下同)警詢中之證述(見偵42284卷第85頁至第87頁) ㈡告訴人提供之便利超商購買遊戲點數序號卡單據(見偵42284卷第89頁) ㈢GASH樂點股份有限公司回覆遊戲點數卡序號，顯示搭配之門號資料(見偵42284第83頁至81頁) ㈣通聯調閱查詢單(見偵42284第17頁) ㈤台灣大哥大資料查詢(見偵38650卷第57頁至61頁) 起訴書附表二編號3所示部分 4 寅○○ 110年8月23日17時許 不詳詐欺者於臉書張貼出售IPHONE手機之訊息，寅○○依其指示加入LINE ID「yyds993」之人為好友，嗣不詳詐欺者與寅○○聯繫，佯稱欲以1萬元販賣IPHONE手機，致寅○○陷於錯誤，遂依不詳詐欺者之指示購買右列遊戲點數後，傳送點數序號予不詳詐欺者。 附表一編號1 110年8月23日18時25分許 價值1萬元之遊戲點數 ㈠證人即告訴人寅○○(下同)警詢中之證述(見偵38650卷第15頁至第17頁) ㈡告訴人提供之便利超商購買遊戲點數序號卡單據(見偵38650卷第37頁) ㈢GASH樂點股份有限公司回覆遊戲點數卡序號，顯示搭配之門號資料(見偵38650卷第25頁至28頁) ㈣通聯調閱查詢單(見偵38650卷第23頁) ㈤台灣大哥大資料查詢(見偵38650卷第57頁至61頁) 起訴書附表二編號4所示部分 5 卯○○ 110年8月26日19時許 不詳詐欺成員在臉書以「何雅玲」之名義，張貼出售IPHONE手機之訊息，卯○○依指示加入LINE ID「KW1899」之人為好友，不詳詐欺者佯以2萬5,000元之價格販賣IPHONE手機，致卯○○誤信，並依指示購買右列遊戲點數後，傳送點數序號予不詳詐欺者。 附表一編號2 110年8月26日19時48分許 價值1萬元之遊戲點數 ㈠證人即告訴人卯○○(下同)警詢中之證述(見偵42285卷第25頁至第29頁) ㈡告訴人提供之便利超商購買遊戲點數序號卡單據(見偵42285卷第41頁) ㈢GASH樂點股份有限公司回覆遊戲點數卡序號，顯示搭配之門號資料(見偵42285第9頁至第11頁) ㈣通聯調閱查詢單(見偵42285第23頁) ㈤台灣大哥大資料查詢(見偵38650卷第57頁至61頁) 起訴書附表二編號5所示部分 6 子○○ 110年6月底 子○○在臉書看到「曉雅」之貼文，雙方約定見面按摩，「曉雅」即佯稱需先購買GASH點數卡，致子○○陷於錯誤，而依指示購買右列遊戲點數後，傳送點數序號予不詳詐欺者。 附表一編號4 110年7月11日下午5時39分許 價值3,000元之遊戲點數 ㈠證人即告訴人子○○(下同)警詢中之證述(見偵43000卷第45頁至第51頁) ㈡告訴人提供之便利超商購買遊戲點數序號卡單據(見偵43000卷第61頁至第63頁) ㈢GASH樂點股份有限公司回覆遊戲點數卡序號，顯示搭配之門號資料(見偵43000卷第111頁至第114頁) ㈣通聯調閱查詢單(見偵43000卷第17頁) ㈤台灣大哥大資料查詢(見偵38650卷第57頁至61頁) 臺灣桃園地方檢察署110年度偵字第43000號移送併辦意旨書附表二編號1所示部分 7 辰○○ 110年8月29日下午5時許 不詳詐欺者在臉書以「林倬瑋」之名義，張貼出售IPHONE手機之訊息，辰○○依指示加入LINE ID「KW1899」之人為好友，不詳詐欺者佯稱欲以2萬5,000元之價格販賣IPHONE手機，致辰○○誤信，依指示購買右列遊戲點數後，傳送點數序號予不詳詐欺者。 附表一編號3 110年8月29日17時31分、51分 價值2萬5,000元（起訴書誤載為3萬元）之遊戲點數 ㈠證人即告訴人辰○○(下同)警詢中之證述(見偵481卷第87頁至第89頁) ㈡告訴人提供之便利超商購買遊戲點數序號卡單據(見偵481卷第93頁至第95頁) ㈢GASH樂點股份有限公司回覆遊戲點數卡序號，顯示搭配之門號資料(見偵481卷第83頁至第85頁) ㈣通聯調閱查詢單(見偵481卷第17頁至第22頁) ㈤台灣大哥大資料查詢(見偵38650卷第57頁至61頁) 臺灣桃園地方檢察署111年度偵字第481號移送併辦意旨書附表二編號1所示部分 8 賴○妤 110年8月29日下午6時許 不詳詐欺者在臉書以「吳易玲」之名義，張貼出售IPHONE手機之訊息，賴○妤依指示加入LINE ID「yyds993」之人為好友，嗣自稱「李曉晴」之人與賴珮妤聯繫，佯稱欲以1萬元之價格販賣IPHONE手機，致賴○妤誤信，依指示購買右列遊戲點數後，傳送點數序號予不詳詐欺者。 附表一編號3 110年8月29日下午6時39分許 價值1萬元之遊戲點數 ㈠證人即告訴人賴珮妤(下同)警詢中之證述(見偵481卷第31頁至第35頁) ㈡告訴人提供之便利超商購買遊戲點數序號卡單據(見偵481卷第37頁) ㈢GASH樂點股份有限公司回覆遊戲點數卡序號，顯示搭配之門號資料(見偵481卷第23頁至第24頁) ㈣通聯調閱查詢單(見偵481卷第17頁至第22頁) ㈤台灣大哥大資料查詢(見偵38650卷第57頁至61頁) 臺灣桃園地方檢察署111年度偵字第481號移送併辦意旨書附表二編號2所示部分 9 己○○ 110年8月29日下午7時許 不詳詐欺者在臉書以「裴啟光」之名義，張貼出售IPHONE手機之訊息，己○○依指示加入LINE暱稱「李曉晴」之人為好友，嗣「李曉晴」佯稱欲以3萬元之價格販賣IPHONE手機，致己○○誤信，依指示購買右列遊戲點數後，傳送點數序號予不詳詐欺者。 附表一編號3 110年8月29日下午7時46分許  價值1萬元之遊戲點數 ㈠證人即告訴人己○○(下同)警詢中之證述(見偵481卷第55頁至第59頁) ㈡告訴人提供之便利超商購買遊戲點數序號卡單據(見偵481卷第69頁至第71頁) ㈢GASH樂點股份有限公司回覆遊戲點數卡序號，顯示搭配之門號資料(見偵481卷第51頁至第53頁) ㈣通聯調閱查詢單(見偵481卷第17頁至第22頁) ㈤台灣大哥大資料查詢(見偵38650卷第57頁至61頁) 臺灣桃園地方檢察署111年度偵字第481號移送併辦意旨書附表二編號3所示部分 10 壬○○ 110年8月22日上午11時23分許 不詳詐欺者透過臉書交友，以名稱為「JEFFERSON Mc Column」及LINE帳號「123vyk」認識壬○○後，以通訊軟體LINE與其聯繫，佯稱從事性交易需先購買GASH點數卡，致壬○○陷於錯誤，依指示購買右列遊戲點數後，傳送點數序號予不詳詐欺者。 附表一編號1 110年8月23日 價值4萬元之遊戲點數 ㈠證人即告訴人壬○○(下同)警詢中之證述(見偵1975卷第11頁至第18頁) ㈡告訴人提供之便利超商購買遊戲點數序號卡單據(見偵1975卷第45頁至第55頁) ㈢GASH樂點股份有限公司回覆遊戲點數卡序號，顯示搭配之門號資料(見偵1975卷第57頁至第65頁) ㈣通聯調閱查詢單(見偵1975卷第87頁) ㈤台灣大哥大資料查詢(見偵38650卷第57頁至61頁) 臺灣桃園地方檢察署111年度偵字第1975號、第3676號、第5623號、第5823號移送併辦意旨書附表二編號1所示部分 11 丁○○ 110年8月29日晚間10時許 不詳詐欺者在臉書以「陳奕夫」之名義，張貼出售IPHONE手機之訊息，丁○○依指示加入LINE ID「1208qin」之人為好友，嗣自稱「沁」之人與丁○○聯繫，佯稱欲以1萬元之價格販賣IPHONE手機，致丁○○誤信，依指示購買右列遊戲點數後，傳送點數序號予不詳詐欺者。 附表一編號3 110年8月29日17時33分 價值1萬元之遊戲點數 ㈠證人即告訴人丁○○(下同)警詢中之證述(見偵3676卷第21頁至第22頁) ㈡告訴人提供之便利超商購買遊戲點數序號卡單據(見偵3676卷第27頁) ㈢GASH樂點股份有限公司回覆遊戲點數卡序號，顯示搭配之門號資料(見偵3676卷第19頁至第20頁) ㈣通聯調閱查詢單(見偵3676第17頁) ㈤台灣大哥大資料查詢(見偵38650卷第57頁至61頁) 臺灣桃園地方檢察署111年度偵字第1975號、第3676號、第5623號、第5823號移送併辦意旨書附表二編號2所示部分 12 戊○○ 110年7月3日某時許 不詳詐欺者透過臉書交友以LINE暱稱「陳菲菲」認識戊○○後，復以通訊軟體LINE與其聯繫，佯稱欲交易電器產品需先購買GASH點數卡，致戊○○陷於錯誤，依指示購買右列遊戲點數後，傳送點數序號予不詳詐欺者。 附表一編號4 110年7月10日、11日 價值3萬5,000元之遊戲點數 ㈠證人即告訴人戊○○(下同)警詢中之證述(見偵5623卷第13頁至第25頁) ㈡告訴人提供之便利超商購買遊戲點數序號卡單據(見偵5623卷第35頁至第41頁) ㈢GASH樂點股份有限公司回覆遊戲點數卡序號，顯示搭配之門號資料(見偵5623卷第43頁至第49頁) ㈣通聯調閱查詢單(見偵5623第31頁) ㈤台灣大哥大資料查詢(見偵38650卷第57頁至61頁) 臺灣桃園地方檢察署111年度偵字第1975號、第3676號、第5623號、第5823號移送併辦意旨書附表二編號3所示部分 13 丙○○ 110年7月9日晚間10時許 不詳詐欺者透過交友軟體Wootalk，自稱「婉兒」，佯稱從事性交易需先購買GASH點數卡，致丙○○陷於錯誤，依指示購買右列遊戲點數後，傳送點數序號予不詳詐欺者。 附表一編號4 110年7月11日 價值4萬7,000元之遊戲點數 ㈠證人即告訴人丙○○(下同)警詢中之證述(見偵5823卷第13頁至第15頁) ㈡告訴人提供之便利超商購買遊戲點數序號卡單據(見偵5823卷第45頁至第54頁) ㈢GASH樂點股份有限公司回覆遊戲點數卡序號，顯示搭配之門號資料(見偵5823卷第29頁至第37頁) ㈣通聯調閱查詢單(見偵5823第25頁至第26頁) ㈤台灣大哥大資料查詢(見偵38650卷第57頁至61頁) 臺灣桃園地方檢察署111年度偵字第1975號、第3676號、第5623號、第5823號移送併辦意旨書附表二編號4所示部分 14 辛○○ 110年8月23日下午4時6分許 不詳詐欺者在臉書以「陳俊男」之名義，張貼出售IPHONE手機之訊息，辛○○依指示加入暱稱「李沁寧」之人為LINE好友，「李沁寧」佯稱欲以3萬元之價格販賣IPHONE手機，致辛○○誤信，依指示購買右列遊戲點數後，傳送點數序號予不詳詐欺者。 附表一編號1 110年8月23日下午6時許 價值1萬5,000元之遊戲點數 ㈠證人即告訴人辛○○(下同)警詢中之證述(見偵7546卷第17頁至第19頁) ㈡告訴人提供之便利超商購買遊戲點數序號卡單據(見偵7546卷第27頁至第54頁) ㈢GASH樂點股份有限公司回覆遊戲點數卡序號，顯示搭配之門號資料(見偵7546卷第21頁至第22頁) ㈣通聯調閱查詢單(見偵7546第23頁至第26頁) ㈤台灣大哥大資料查詢(見偵38650卷第57頁至61頁) 臺灣桃園地方檢察署111年度偵字第7546號移送併辦意旨書附表二編號1所示部分 15 莊○泰 （起訴書誤載為乙○○，應予更正） 110年7月5日22時許。 不詳詐欺者透過通訊軟體LINE與莊○泰聯繫，佯稱從事性交易需先購買GASH點數卡，致莊○泰陷於錯誤，依不詳詐欺者指示，購買右列遊戲點數後，傳送點數序號予不詳詐欺者。 附表一編號4 110年7月11日 價值5,000元之遊戲點數 ㈠證人即告訴人莊國泰警詢中之證述(見偵33818卷第15頁至第17頁) ㈡告訴人提供之便利超商購買遊戲點數序號卡單據(見偵33818卷第15頁) ㈢GASH樂點股份有限公司回覆遊戲點數卡序號，顯示搭配之門號資料(見偵33818卷第21頁至第22頁) ㈣通聯調閱查詢單(見偵33818第23頁) ㈤台灣大哥大資料查詢(見偵38650卷第57頁至61頁) 臺灣桃園地方檢察署111年度偵字第33818號併辦意旨書所示部分